Images du répertoire du notaire Claude I Le Vasseur pour l'étude XXXV
Archives nationales de France
Images du répertoire du notaire Claude I Le Vasseur pour l'étude XXXV
juillet 1599 - avril 1645
MC/RE/XXXV/5
Etude XXXV; Le vasseur, Claude I
Un registre
Archives nationales de France
les registres originaux ne sont consultables qu'exceptionnellement sur demande écrite
Registre entré aux Archives nationales en 1929.
365 feuillets de papier manuscrits, hauteur 28 x largeur 18 cm. Le registre a été entièrement restauré et relié.
Registre folioté en 2003 (foliotation non visible à l'écran)
Images des répertoires de l’étude XXXV
Archives de l'étude XXXV
répertoire d'officier public ministériel
- Répertoire chronologique pour la période de juillet 1599 à avril 1645, juillet 1599 - avril 1645; MC/RE/XXXV/5
  Le répertoire contient les informations suivantes sur 2 x 2 colonnes encadrées: 1. nature de l'acte; 2. nom, prénom, des parties; 3. numéro de l'acte dans l'année.
  répertoire
  - Liste chronologique des actes pour la période de juillet à décembre 1599, juillet - décembre 1599; 1 r°-8 v°; 8 feuillets
  - Liste chronologique des actes pour la période d' avril à décembre 1600, avril - décembre 1600; 8 v°-9 r°; 2 feuillets
  - Liste chronologique des actes pour la période de janvier à décembre 1601, janvier - décembre 1601; 9 r°-15 v°; 7 feuillets
  - Liste chronologique des actes pour la période de janvier à décembre 1602, janvier - décembre 1602; 16 r°-22 v°; 7 feuillets
  - Liste chronologique des actes pour la période de janvier à décembre 1603, janvier - décembre 1603; 23 r°-23 v°; 2 feuillets
  - Liste chronologique des actes pour la période de janvier à juillet 1604, janvier - juillet 1604; 24 r°-30 r°; 7 feuillets
  - Liste chronologique des actes pour la période de juin à décembre 1605, juin - décembre 1605; 31 r°-37 r°; 6 feuillets
  - Liste chronologique des actes pour la période de janvier à décembre 1606, janvier - décembre 1606; 37 r°-37 v°; 1 feuillet
  - Liste chronologique des actes pour la période de janvier à décembre 1607, janvier - décembre 1607; 37 v°-49 v°; 13 feuillets
  - Liste chronologique des actes pour l'année 1608, 49 v°-50 r°; 2 feuillets
  - Liste chronologique des actes pour la période de janvier à décembre 1609, janvier - décembre 1609; 51 r°-62 v°; 12 feuillets
  - Liste chronologique des actes pour l'année 1610, 63 r°-64 r°; 2 feuillets
  - Liste chronologique des actes pour la période de janvier à décembre 1611, janvier - décembre 1611; 64 r°-75 r°; 12 feuillets
  - Liste chronologique des actes pour la période de janvier à décembre 1612, janvier - décembre 1612; 75 v°-80 r°; 6 feuillets
  - Liste chronologique des actes pour la période de janvier à décembre 1613, janvier - décembre 1613; 80 v°-86 r°; 7 feuillets
  - Liste chronologique des actes pour la période de janvier à décembre 1614, janvier - décembre 1614; 86 v°-91 v°; 6 feuillets
  - Liste chronologique des actes pour la période de janvier à décembre 1615, janvier - décembre 1615; 92 r°-97 v°; 6 feuillets
  - Liste chronologique des actes pour la période de janvier à décembre 1616, janvier - décembre 1616; 98 r°-102 v°; 5 feuillets
  - Liste chronologique des actes pour la période de janvier à décembre 1617, janvier - décembre 1617; 103 r°-109 r°; 7 feuillets
  - Liste chronologique des actes pour la période de janvier à décembre 1618, janvier - décembre 1618; 109 v°-116 v°; 7 feuillets
  - Liste chronologique des actes pour la période de janvier à décembre 1619, janvier - décembre 1619; 117 r°-123 r°; 7 feuillets
  - Liste chronologique des actes pour la période de janvier à décembre 1620, janvier - décembre 1620; 123 v°-130 v°; 8 feuillets
  - Liste chronologique des actes pour la période de janvier à décembre 1621, janvier - décembre 1621; 131 r°-137 r°; 7 feuillets
  - Liste chronologique des actes pour la période de janvier à décembre 1622, janvier - décembre 1622; 137 v°-143 v°; 7 feuillets
  - Liste chronologique des actes pour la période de janvier à décembre 1623, janvier - décembre 1623; 144 r°-151 v°; 8 feuillets
  - Liste chronologique des actes pour la période de janvier à décembre 1624, janvier - décembre 1624; 152 r°-162 v°; 11 feuillets
  - Liste chronologique des actes pour la période de janvier à décembre 1625, janvier - décembre 1625; 162 v°-172 r°; 11 feuillets
  - Liste chronologique des actes pour la période de janvier à décembre 1626, janvier - décembre 1626; 172 v°-183 r°; 12 feuillets
  - Liste chronologique des actes pour la période de janvier à décembre 1627, janvier - décembre 1627; 183 v°-193 r°; 11 feuillets
  - Liste chronologique des actes pour la période de janvier à décembre 1628, janvier - décembre 1628; 193 v°-203 v°; 11 feuillets
  - Liste chronologique des actes pour la période de janvier à décembre 1629, janvier - décembre 1629; 203 v°-214 r°; 12 feuillets
    Suivent trois feuillets de gribouillis.
  - Liste chronologique des actes pour la période de janvier à décembre 1630, janvier - décembre 1630; 215 r°-224 v°; 10 feuillets
  - Liste chronologique des actes pour la période de janvier à décembre 1631, janvier - décembre 1631; 225 r°-234 v°; 10 feuillets
  - Liste chronologique des actes pour la période de janvier à décembre 1632, janvier - décembre 1632; 235 r°-245 v°; 11 feuillets
  - Liste chronologique des actes pour la période de janvier à décembre 1633, janvier - décembre 1633; 246 r°-256 v°; 11 feuillets
  - Liste chronologique des actes pour la période de janvier à décembre 1634, janvier - décembre 1634; 256 r°-267 v°; 12 feuillets
  - Liste chronologique des actes pour la période de janvier à décembre 1635, janvier - décembre 1635; 268 r°-277 v°; 12 feuillets
  - Liste chronologique des actes pour la période de janvier à décembre 1636, janvier - décembre 1636; 278 r°-286 v°; 9 feuillets
  - Liste chronologique des actes pour la période de janvier à septembre 1637, janvier - septembre 1637; 287 r°-294 v°; 8 feuillets
  - Liste chronologique des actes pour la période de janvier à décembre 1638, janvier - décembre 1638; 295 r°-303 v°; 9 feuillets
  - Liste chronologique des actes pour la période de janvier à décembre 1639, janvier - décembre 1639; 304 r°-312 v°; 9 feuillets
  - Liste chronologique des actes pour la période de janvier à décembre 1640, janvier - décembre 1640; 313 r°-319 r°; 7 feuillets
  - Liste chronologique des actes pour la période de janvier à décembre 1641, janvier - décembre 1641; 319 v°-329 v°; 11 feuillets
  - Liste chronologique des actes pour la période de janvier à décembre 1642, janvier - décembre 1642; 329 v°-339 v°; 11 feuillets
  - Liste chronologique des actes pour la période de janvier à décembre 1643, janvier - décembre 1643; 339 v°-351 v°; 13 feuillets
  - Liste chronologique des actes pour la période de janvier à décembre 1644, janvier - décembre 1644; 351 v°-361 v°; 12 feuillets
  - Liste chronologique des actes pour la période de janvier à avril 1645, janvier - avril 1645; 362 r°-365 v°; 4 feuillets